【裁判字號】    92,台上,67
【裁判日期】    920108
【裁判案由】    違反毒品危害防制條例
【裁判全文】
最高法院刑事判決                                  九十二年度台上字第六七號
    上  訴  人  甲○○
    選任辯護人  徐方齡律師
右上訴人因違反毒品危害防制條例案件，不服台灣高等法院中華民國九十一年十月二
十二日第二審更審判決（九十一年度上重更(一)字第二六號，起訴案號：台灣板橋地方
法院檢察署八十七年度偵字第二六四五二號、八十八年度偵字第七九０、一三０六一
號），提起上訴，本院判決如左：
    主  文
上訴駁回。
    理  由
本件原判決認定：上訴人甲○○曾犯詐欺罪，經台灣高等法院台南分院判處有期徒刑
一年確定，於民國八十五年八月三十一日執行完畢。仍不知悔改，復基於意圖營利，
販賣第一級毒品海洛因（下稱海洛因）、第二級毒品安非他命（下稱安非他命）之概
括犯意，先後於八十七年五月底、同年九月底、八十八年四月中旬，連續三次在高雄
火車站前，分別以新台幣（下同）十萬元、五萬元、五萬元之代價，向已成年綽號「
阿正」之男子，販入一公斤、十三兩、五兩之安非他命。另於八十七年五月下旬（二
十五日前某日）在不詳地點向「阿正」購買數量不詳之海洛因，續於八十八年一月二
十六日下午在高雄火車站，以五十萬元之代價，向「阿正」購買約九點三兩之海洛因
。上訴人販入海洛因、安非他命後，先後將安非他命出賣予李聖惠、林佑隆、呂見來
（均由檢察官另案處理），或同時出賣海洛因及安非他命予蔡秀玉（由檢察官另案處
理）以牟利（各次販賣時間、地點、數量、所得財物詳如附表一所示）。嗣上訴人與
如附表二所示之人，先後於附表二所示之時間經警查獲，並扣得為供販賣而販入如附
表二所示之海洛因、安非他命及上訴人所有供販賣毒品所用之物或販賣毒品所得之財
物（各次查獲時間、地點、獲案人、查獲物詳如附表二所示）等情。係以上開事實，
業據上訴人於警訊及偵查中分別供稱：「我於八十七年五月底、同年九月底及八十八
年四月中旬，在高雄火車站前，分別以十萬元、五萬元、五萬元之代價，向已成年不
詳姓名綽號『阿正』之男子，販入一公斤、十三兩、五兩之安非他命；於附表二編號
５所示時地查獲由李聖惠持有之海洛因十三包、雙獅地球牌包裝紙一個及分裝袋十二
個，均係被告（上訴人）所有，其中之海洛因，係準備販賣予他人，係被告於八十八
年一月二十六日下午，前往高雄火車站，以五十萬元之代價，向『阿正』購買約九點
三兩之海洛因；曾販賣安非他命予林佑隆二次，每次十八公克，一次七千元，一次八
千元，販賣安非他命予林聖惠二次，販賣給以上二人之時間在八十八年初，地點是在
台北縣、台北市。有販賣安非他命予林佑隆二次，一次七千元，一次八千元，並非三
次；蔡秀玉獲案時所扣得如附表二編號４之毒品來源係被告所提供，被告獲案時所扣
得附表二編號３之安非他命，均係被告所有，海洛因是自己要施用，剩餘者再轉賣予
他人，扣案之分裝袋十二個，是要分裝販賣用的；附表二編號５所示在我身上查獲之
現金三萬元，係被告販賣海洛因及安非他命所得；被告與賴寶琴係男女朋友關係，中
和賓館之住宿登記簿上登記被告姓名，租住五天左右，警方查獲之帳單，係被告記載
書寫，其上記載查扣物之存放放置，如『甜』是代表安非他命；被告使用之電話為0
000000000、0000000000，買主係以上開電話與被告聯絡。另外
，00000000及0000000000號電話，亦係被告所使用；與曾貴霙係
要好之朋友，係經由曾貴霙介紹，見過呂見來一次面；附表二編號２所示之時地，在
被告身上查獲如編號２所示之海洛因及安非他命係被告持有」、「附表二編號７之安
非他命係我以五萬多元之代價購得；被告與賴寶琴原住賓館之二一三室，於五月二十
四、二十五日搬到二一０室，旅客登記簿上若有登記，就是被告所租」等語。並參酌
證人賴寶琴於警訊中證稱：「附表二編號１所示扣案物品係被告所有，已與被告同居
中和賓館多日，被告係租賓館作為販賣毒品之據點，被告多次販賣毒品及麻藥予不特
定人」、證人李聖惠證述：「附表二編號５獲案當天在我上衣口袋及所攜帶之塑膠袋
（扣押物品清單載為紙袋）內所查獲之安非他命（係海洛因之誤）十三包及海洛因（
係安非他命之誤）五包均係被告所有，我曾於附表一編號１、２之時、地，兩度向被
告購買安非他命。獲案當天以二萬五千元之代價，向被告購買一兩安非他命，被告給
四十餘公克」、證人林佑隆（已死亡）於警訊中證以：「我曾於附表一編號３、４所
示時、地，向被告購買安非他命二次」、證人蔡秀玉於警訊及偵查中分別證謂：「附
表二編號４所示時、地經警查獲我所持有之海洛因及安非他命，均係我於八十八年一
月二十日晚上八時許，在台北縣土城市向被告購得，以一萬五千元購得安非他命約九
公克，以一萬五千元購得海洛因約三公克，我均先以0000000000電話與被
告聯絡，言明毒品種類、金額多少，由我先將錢拿到被告指定之地點給被告，其後再
依被告之通知至指定地點取貨」、「警訊所言實在，曾多次向被告購買安非他命，0
000000000是其打給被告之聯絡電話」、證人呂見來供證：「於附表一編號
６、７所示之時、地，透過與被告同居之『小曾』即曾貴霙，先後向被告購得安非他
命」、證人曾貴霙於原審證稱：「與呂見來是朋友，呂見來所述向被告購買安非他命
之過程均實在」、證人即中和賓館現場負責人詹坤松於原審證以：「旅客登記簿係向
客人索取證件做成，有登記表示有租住，租金先付，且係每天付，若連續租住，依規
定要連續登記，但有時疏忽可能沒有登記，印象中被告不太有連續租住情形，若是有
住，一定登記」各等語。復有中和賓館旅客登記簿及如附表二所示之海洛因、安非他
命（附表二編號７部分之安非他命九包已經另案執行沒收銷燬）、電子秤、分裝袋、
帳單、現金、雙獅地球牌包裝紙扣案足憑。而該扣案之海洛因、安非他命確係第一級
毒品海洛因及第二級毒品安非他命，亦經檢驗屬實，有檢驗（鑑定）通知書附卷可憑
（詳見附表二）。查販賣毒品罪，係行為人明知其為毒品，意圖營利，而將毒品購入
或賣出，有一於此，其犯罪即屬完成，不必二者兼備；此與意圖販賣而持有毒品罪，
係指行為人以意圖販賣營利以外之原因而持有毒品，其後始起意營利販賣者（例如因
為他人之贈與或寄藏而持有，嗣後始起意為販賣者而言），並不相同。再者，販賣海
洛因、安非他命等毒品之行為，無一定之公定價格（屬於市場變動性所生之浮動價格
），一般亦非公然交易，無論係瓶裝或紙包抑或其他方式之包裝，均可以為任意分裝
增減其重量或份量，且每次買賣之價格亦各有差異，隨供需雙方之資力或關係之深淺
或需求之數量、貨源之充裕與否、販賣者對於資金之需求如何即殷切與否以及各階段
政府查緝之態度，進而為各種之風險評估，而有各種不同之標準，並非一成不變。販
賣者從各種「價差」或係「量差」中謀取利潤方式，或有差異，然其所圖利益之非法
販賣行為目的，則屬相同，並無二致。本案上訴人雖矢口否認販賣第一級、第二級毒
品之行為，就中和賓館查獲之海洛因及販賣安非他命部分，亦尚無證據證明其已有對
外販售之具體行為，然上訴人所販入之毒品數量甚鉅，與一般施用者之用量，要屬懸
殊，上訴人當係為意圖營利（賺取價差、量差）而販入，並伺機出售；其後復販賣毒
品予李聖惠等人，上訴人有營利之意圖甚明。為其所憑之證據及認定之理由。而以上
訴人否認有販賣第一級毒品及第二級毒品犯行，辯稱：如附表二編號１在中和賓館查
獲之物品均非其所有，其於案發時因案通緝，不可能租住賓館，其係因前往賓館探訪
賴寶琴始被查獲，並未吸食或販賣任何毒品。至於在其身上查獲之二十一萬九千元，
係其與妻擬開設美容院之資金。另外，在其身上查獲之帳單，係記載其裝潢工作有關
之事項，與本案無關。況該次獲案後，曾遭警刑求；而賴寶琴前後所述不一，供詞亦
不可採。附表二編號２之海洛因及安非他命係綽號「阿明」之男子在朱永泰住處之樓
下託其轉交給朱永泰，其餘一萬五千元現金，係上訴人向林姓工頭借得。扣案之毒品
係其向「阿正」購買，欲供己施用，其未曾販賣安非他命予李聖惠、林佑隆、蔡秀玉
或呂見來等人云云。惟查：證人即製作筆錄之警員陳宗賢於原審調查時證稱：「（問
：八十七年偵字第一一０四八號卷第十頁警訊筆錄是否你製作？提示並告以要旨）是
。被告當天身上無傷，當天我未跟去賓館搜索，凌晨三、四點被告回賓館，我去時看
到他就帶他回警局做筆錄，我有給被告看筆錄，他有簽名蓋章。」「未見被告被刑求
」等語。而上訴人則稱：「（問：你被刑求是否指八十七年偵字第一一０四八號卷第
十頁警訊筆錄？提示並告以要旨）：是。我先被分局之警員打再做筆錄，不是陳宗賢
打我，筆錄未給我看。」、「我在賓館及警局時都被刑求，他（指陳宗賢）不在場。
」、「（問：被刑求時有誰知道？）無，只有警察在」云云。並無積極證據足認該次
警訊筆錄係被刑求逼供。況上訴人於該次警訊筆錄之供述，核與證人即其同居人賴寶
琴所證，大致相符。所辯係刑求逼供及嗣後翻異前詞，否認有販賣第一級毒品及第二
級毒品犯行云云，係屬卸責之詞，不足採信。證人賴寶琴、蔡秀玉嗣後翻異前詞所為
有利於上訴人之證言，意在迴護，均無足取。已依憑調查所得之證據詳加指駁及說明
。因認上訴人所為係犯毒品危害防制條例第四條第一項、第二項之販賣第一級毒品、
販賣第二級毒品罪。毒品危害防制條例係於八十七年五月二十日公布施行，同年月二
十二日生效，上訴人於八十七年五月下旬（二十五日前某日）販入海洛因，無論係在
五月二十二日之前或之後，因其連續行為已在該條例施行之後，尚不生新舊法比較之
問題，附予敘明。公訴意旨認係犯同法第五條第一項之意圖販賣而持有第一級、第二
級毒品罪，尚有未洽，惟其起訴之基本社會事實相同，爰依法變更起訴法條。至於上
訴人自販入後，其後繼續性之持有，屬於行為之繼續，其販賣毒品前後之持有毒品行
為，即應為販賣之高度行為所吸收，均不另論罪。上訴人販賣安非他命予李聖惠、林
佑隆、呂見來、蔡秀玉，販賣海洛因予蔡秀玉部分，雖均未經公訴人起訴，然因此部
分之事實，與已起訴之持有毒品部分，有實質上一罪之關係，為起訴效力所及，自得
併予審判。上訴人販賣海洛因、安非他命，各有多次犯行，時間緊接，犯罪構成要件
相同，顯各基於概括犯意為之，各應依連續犯論以一罪。上訴人以同一行為販賣海洛
因及安非他命予蔡秀玉，係一行為觸犯二罪名，應從較重之販賣第一級毒品罪處斷。
上訴人有如事實欄所示之犯罪、科刑及執行情形，有台灣高等法院檢察署刑案紀錄簡
覆表附卷可按，其於有期徒刑執行完畢，五年內，再犯有期徒刑以上之罪，為累犯，
因所犯販賣第一級毒品罪法定刑為死刑、無期徒刑，依法不得加重。因而撤銷第一審
不當之判決，適用上開法條及刑事訴訟法第三百條，毒品危害防制條第十八條例第一
項前段、第十九條第一項，刑法第十一條、第五十六條、第五十五條、第四十七條、
第三十七條第一項，並審酌上訴人之素行欠佳，一次購入多量之毒品，長時間販賣用
以營利之動機、所用手段、方式雖非重大，然為牟取暴利而販入毒品，嚴重戕害人之
身心健康，危害社會非輕，販賣安非他命、海洛因之情形及犯罪後之態度等一切情狀
。論上訴人以連續販賣第一級毒品，累犯罪，處無期徒刑，褫奪公權終身，以資懲儆
。另扣案如附表二「應沒收之扣案物」欄所示之海洛因、安非他命，除附表二編號７
之安非他命已經另案沒收銷燬已不存在（見偵字第一六一六八號卷第四十八頁、第五
十三頁檢察官扣押物品處分命令），不再為沒收銷燬之諭知外，均係查獲之毒品，應
依毒品危害防制條例第十八條第一項前段規定，宣告沒收銷燬之。其餘扣案之分裝袋
、電子秤、調裝器、帳單一張（即記載「甜、廁所天花板上」、「磅、在信箱裏」者
）均係上訴人所有，業據上訴人於警局供明在卷，且係供販賣毒品所用之物。附表一
上訴人販賣毒品所得十一萬元，亦應依同條例第十九條第一項宣告沒收（其中現金三
萬元已扣案，詳附表二編號５），如全部或一部不能沒收，應以財產抵償之。其餘附
表二所列「不應沒收之扣案物」欄所示之物，無證據證明與本案有關，爰不予宣告沒
收。並說明(一)上訴人另供稱：伊以每兩二萬七千元之代價販入安非他命後，並以相同
價格轉售予不特定人，總計販賣何人、共幾次，已忘了云云，此部分因只有上訴人之
供述，且上訴人事後否認之，尚難採為不利於上訴人之認定。(二)在朱永泰（冒名楊明
祥，檢察官另案處理）住處之手提袋內扣得之海洛因、安非他命等物並非上訴人所有
，業據上訴人供述及朱永泰供證在卷。(三)證人林佑隆雖另證稱：「八十七年十二月二
十日，在台北縣中和市○○路捷運站牌外，向被告購買安非他命十餘公克」，但此為
上訴人所否認，即不得採為不利於上訴人之證據。(四)證人李聖惠於警訊中雖證述：「
附表二編號５所示各物品中，除在我身上查獲之三萬四千元、吸食器、玻璃球各一個
及在手提包內查獲之中型分裝袋十六個、小型分裝袋二十七個、電子磅秤、電子計算
機、玻璃球吸管、打火機三個、酒精燈壹個、酒精液二瓶係我所有外，餘均係被告所
有」、「我自八十八年一月十八日起開始幫被告販賣安非他命，販賣對象如查扣帳本
所載」云云。然上訴人僅坦承在塑膠袋內之海洛因十三包、雙獅地球牌包裝紙一個及
分裝袋十二個係其所有。且李聖惠嗣後於原審前審訊問時竟證以：「手提包內之物品
均係被告所有」，其前後證述不一。又手提包及塑膠袋既均由李聖惠持有，且無其他
證據證明係上訴人所有，自應認上訴人坦承之海洛因十三包、雙獅地球牌包裝紙一個
及分裝袋十二個為其所有，其餘非屬上訴人所有。又李聖惠所記載之扣案之帳簿，雖
確記載若干克、若干pcs ，某人應付若干元，或尚欠若干元等疑似買賣交易毒品之記
載。然李聖惠於警訊中證以：「係自八十八年一月十八日開始幫被告販賣」，於原審
前審訊問時亦證謂：「於八十八年一月間始認識被告」。查帳簿內多有十月、十一月
、十二月及一月份之記載，亦即帳簿上之記載若確係有關毒品之販賣，至少在十二月
以前者，與上訴人無關。再者，李聖惠於警訊後之偵查、第一審法院審理中，均否認
替上訴人販賣毒品，並稱係向上訴人購買安非他命，此與上訴人之自白相符。此外，
有關李聖惠替上訴人販賣安非他命之時間、對象、數量等均付闕如，實不能僅以李聖
惠之供述，即認定其幫上訴人販賣安非他命予不特定之人。基於同一之理由，在中和
賓館查獲上訴人持有之其餘三紙帳單，雖有阿山、五月二十三日、清算尚欠若干元、
加１０克未清、數字加減計算式、入５又８克及粗、細等字樣之記載。就此，並查無具
體之交易對象、時間、金額、數量，亦即並無積極證據證明確與販賣毒品有關，上訴
人所辯係與其從事之裝潢工作有關之記載，尚堪採信之理由。經核於法尚無違誤。上
訴意旨，猶置原判決明確論斷於不顧，任意指摘原判決有判決不適用法則、或判決理
由不備、或應於審判期日調查之證據未予調查之違背法令云云，非有理由，應予駁回
。
據上論結，應依刑事訴訟法第三百九十六條第一項，判決如主文。
中      華      民      國    九十二    年      一      月      八      日
                              最高法院刑事第十庭
                                  審判長法官  林  增  福
                                        法官  邵  燕  玲
                                        法官  吳  昆  仁
                                        法官  陳  世  雄
                                        法官  惠  光  霞
      右正本證明與原本無異
                                              書  記  官
中      華      民      國    九十二    年      一      月     二十     日
                                                                        Ｂ
附表一：
┌──┬────┬────┬───────┬─────────┬────┐
│編號│販賣對象│販賣時間│販  賣  地  點│販賣數量或行為形態│所得財物│
│    │        │        │              │                  │(新台幣)│
├──┼────┼────┼───────┼─────────┼────┤
│ １ │ 李聖惠 │1.中旬│台北縣三重市正│安非他命一兩      │二萬七千│
│    │        │        │義北路        │                  │元      │
├──┼────┼────┼───────┼─────────┼────┤
│ ２ │ 李聖惠 │1.  │台北縣土城市中│安非他命四十餘公克│二萬五千│
│    │        │        │華路一段二０三│                  │元      │
│    │        │        │巷三號前      │                  │        │
├──┼────┼────┼───────┼─────────┼────┤
│ ３ │ 林佑隆 │1.5.  │台北市○○○街│安非他命一包      │七千元  │
│    │        │(21:00) │廣東賓館外    │                  │        │
├──┼────┼────┼───────┼─────────┼────┤
│ ４ │ 林佑隆 │1.  │台北市○○路旁│安非他命一包      │八千元  │
│    │        │(20:00) │              │                  │        │
│    │        │        │              │                  │        │
├──┼────┼────┼───────┼─────────┼────┤
│ ５ │ 蔡秀玉 │1.  │台北縣土城市  │一次向甲○○購得海│三萬元  │
│    │        │(20:00) │              │洛因、安非他命各約│        │
│    │        │        │              │三公克、九公克，價│        │
│    │        │        │              │錢均為一萬五千元。│        │
├──┼────┼────┼───────┼─────────┼────┤
│ ６ │ 呂見來 │7.2.  │台北縣永和市永│向甲○○購買約不到│三千元  │
│    │        │(19:00) │和路一段樂華戲│一公克之安非他命。│        │
│    │        │        │院旁          │                  │        │
├──┼────┼────┼───────┼─────────┼────┤
│ ７ │ 呂見來 │7.  │台北縣中和市安│在上址曾貴霙住處，│一萬元  │
│    │        │(14:00) │平路八十三號五│向甲○○購得安非他│        │
│    │        │        │樓之二        │命約三公克。      │        │
│    │        │        │              │                  │        │
└──┴────┴────┴───────┴─────────┴────┘
附表二：
┌──┬────┬───────┬───┬──────────┬────┐
│編號│查獲時間│查  獲  地  點│獲案人│應 沒 收 之 扣 案 物│不應沒收│
│    │        │              │      │                    │之扣案物│
├──┼────┼───────┼───┼──────────┼────┤
│ １ │5.  │台北縣中和市安│賴寶琴│1.海洛因三大包、五小│1.斜口吸│
│    │(22:25) │樂路四五號中和│甲○○│  包，合計淨重二二一│  管二支│
│    │        │賓館三樓二一０│      │  ‧五五公克（包裝重│2.吸食器│
│    │        │室            │      │  五‧三五公克），鑑│  一組  │
│    │        │              │      │  定通知書詳八十七年│3.音箱一│
│    │        │              │      │  偵字第一一０四八號│  個    │
│    │        │              │      │  卷第五十五頁。    │4.現金二│
│    │        │              │      │2.安非他命一大包、六│  十一萬│
│    │        │              │      │  小包，合計淨重六三│  九千五│
│    │        │              │      │  ‧七八公克（包裝重│  百元  │
│    │        │              │      │  三‧八五公克），檢│        │
│    │        │              │      │  驗通知書詳原審上重│        │
│    │        │              │      │  訴卷(三)第四十二頁。│        │
│    │        │              │      │3.電子秤一個。      │        │
│    │        │              │      │4.分裝袋十五個。    │        │
│    │        │              │      │5.帳單一張（即同右偵│        │
│    │        │              │      │  卷第十八頁，記載「│        │
│    │        │              │      │  甜、廁所天花板上」│        │
│    │        │              │      │  、「磅、在信箱裡」│        │
│    │        │              │      │  之帳單）。        │        │
├──┼────┼───────┼───┼──────────┼────┤
│ ２ │11.  │台北縣中和市中│甲○○│1.海洛因淨重一‧四八│現金一萬│
│    │(03:10) │正路七五三號十│      │  公克（包裝重０‧三│五千元  │
│    │        │五樓之三      │      │  三公克），鑑定通知│        │
│    │        │              │      │  書詳八十七偵二六四│        │
│    │        │              │      │  五二號卷第六十四頁│        │
│    │        │              │      │  。                │        │
│    │        │              │      │2.安非他命淨重一四‧│        │
│    │        │              │      │  七九公克（包裝重０│        │
│    │        │              │      │  ‧四０公克），檢驗│        │
│    │        │              │      │  通知書見原審上重訴│        │
│    │        │              │      │  卷(三)第四十二頁）。│        │
├──┼────┼───────┼───┼──────────┼────┤
│ ３ │1.  │台北縣土城市中│甲○○│1.海洛因一包淨重一七│        │
│    │(03:00) │華路二段一七四│      │  ‧七二公克（包裝重│        │
│    │        │號前Ｇ五－七五│      │  ０‧六一公克），鑑│        │
│    │        │六０號汽車上  │      │  定通知書詳八十八偵│        │
│    │        │              │      │  偵字第二六五六號影│        │
│    │        │              │      │  印卷第七十六頁。  │        │
│    │        │              │      │2.含安非他命及海洛因│        │
│    │        │              │      │  殘渣之空盒（調裝器│        │
│    │        │              │      │  ）二個，檢驗通知書│        │
│    │        │              │      │  見原審上重訴卷(三)第│        │
│    │        │              │      │  四十二頁。        │        │
│    │        │              │      │3.分裝袋十二個      │        │
├──┼────┼───────┼───┼──────────┼────┤
│ ４ │1.  │同右路段一七六│蔡秀玉│1.海洛因一包，淨重二│蔡秀玉所│
│    │(04:00) │巷一號六樓    │（許燦│  ‧一二公克（包裝重│有之電子│
│    │        │              │坤獲案│  ０‧三０公克），鑑│磅秤一台│
│    │        │              │後循線│  定通知書詳八十八偵│、帳冊一│
│    │        │              │查獲）│  二六五六號影印卷第│本及針筒│
│    │        │              │      │  七十五頁背面。    │一支。  │
│    │        │              │      │2.安非他命一包，淨重│        │
│    │        │              │      │  五‧六一公克（包裝│        │
│    │        │              │      │  重０‧四八公克），│        │
│    │        │              │      │  檢驗通知書見原審上│        │
│    │        │              │      │  重訴卷(三)第四十二頁│        │
│    │        │              │      │  。                │        │
│    │        │              │      │3.右開海洛因、安非他│        │
│    │        │              │      │  命係向甲○○購得，│        │
│    │        │              │      │  詳附表一編號5.。  │        │
├──┼────┼───────┼───┼──────────┼────┤
│ ５ │1.  │台北縣土城市中│甲○○│1.現金三萬元（在許燦│1.分裝袋│
│    │(23:40) │華路一段二０三│李聖惠│  坤身上查獲，係販毒│  十六個│
│    │        │巷三號十樓樓梯│      │  所得）            │  （中）│
│    │        │間            │      │2.海洛因十三包（原毛│  、二十│
│    │        │              │      │  重三五二‧四公克，│  七個（│
│    │        │              │      │  因與李聖惠持有之海│  小）  │
│    │        │              │      │  洛因一起鑑定，以致│        │
│    │        │              │      │  合計淨重三三七‧七│2.電子磅│
│    │        │              │      │  八公克（包裝重二二│  秤一個│
│    │        │              │      │  ‧八三公克），鑑定│3.計算機│
│    │        │              │      │  通知書見八十八偵三│  一台  │
│    │        │              │      │  四九四卷一一八頁，│4.塑膠製│
│    │        │              │      │  此部分鑑定之合計淨│  分裝杓│
│    │        │              │      │  重、包裝重，均應扣│  十一支│
│    │        │              │      │  除李聖惠持有之海洛│5.金屬分│
│    │        │              │      │  因，始為此十三包之│  裝杓一│
│    │        │              │      │  重量。）          │  支    │
│    │        │              │      │3.雙獅地球牌包裝紙一│6.打火機│
│    │        │              │      │  個。              │  三個  │
│    │        │              │      │4.分裝袋十二個（以上│7.瓦斯噴│
│    │        │              │      │  2.3.4.部分係在李聖│  燈一個│
│    │        │              │      │  惠所攜帶之塑膠袋內│8.玻璃球│
│    │        │              │      │  紙袋查獲）        │  吸食器│
│    │        │              │      │5.安非他命二包，淨重│  一支  │
│    │        │              │      │  四十一‧一四公克（│9.酒清燈│
│    │        │              │      │  包裝重一‧八七公克│  一個  │
│    │        │              │      │  ），檢驗通知書（原│10.酒精液│
│    │        │              │      │  審上重訴字卷(三)第十│  二瓶  │
│    │        │              │      │  八頁），以上安非他│11.金屬夾│
│    │        │              │      │  命係獲案當日，許燦│  一支  │
│    │        │              │      │  坤販賣予李聖惠者，│12.三萬四│
│    │        │              │      │  詳附表一編號2.。  │  千元  │
│    │        │              │      │                    │13.吸食器│
│    │        │              │      │                    │  一個  │
│    │        │              │      │                    │14.玻璃球│
│    │        │              │      │                    │  一個  │
│    │        │              │      │                    │15.分裝杓│
│    │        │              │      │                    │  一支  │
│    │        │              │      │                    │16.海洛因│
│    │        │              │      │                    │  一包（│
│    │        │              │      │                    │  ０‧七│
│    │        │              │      │                    │  公克）│
│    │        │              │      │                    │  ，古柯│
│    │        │              │      │                    │  鹼二包│
│    │        │              │      │                    │  （八十│
│    │        │              │      │                    │  八偵三│
│    │        │              │      │                    │  四九四│
│    │        │              │      │                    │  號卷第│
│    │        │              │      │                    │  三頁贓│
│    │        │              │      │                    │  證物覽│
│    │        │              │      │                    │  表編號│
│    │        │              │      │                    │  4.5.載│
│    │        │              │      │                    │  為海洛│
│    │        │              │      │                    │  因，惟│
│    │        │              │      │                    │  經鑑定│
│    │        │              │      │                    │  係古柯│
│    │        │              │      │                    │  鹼，鑑│
│    │        │              │      │                    │  定通知│
│    │        │              │      │                    │  書見八│
│    │        │              │      │                    │  十八偵│
│    │        │              │      │                    │  三四九│
│    │        │              │      │                    │  四號卷│
│    │        │              │      │                    │  第一一│
│    │        │              │      │                    │  八頁）│
│    │        │              │      │                    │  。    │
├──┼────┼───────┼───┼──────────┼────┤
│ ６ │1.  │台北縣土城市金│林佑隆│安非他命一包，淨重十│        │
│    │(12:30) │城路三段五十四│      │三‧七五公克（包裝重│        │
│    │        │號麥當勞店內  │      │０‧六公克），檢驗通│        │
│    │        │              │      │知書見原審上重訴卷(三)│        │
│    │        │              │      │第十八頁，以上安非他│        │
│    │        │              │      │命係林佑隆向甲○○購│        │
│    │        │              │      │得，詳附表一編號3.4.│        │
│    │        │              │      │。                  │        │
├──┼────┼───────┼───┼──────────┼────┤
│ ７ │9.3.  │台北縣淡水鎮中│甲○○│安非他命九包（含碗裝│變造之身│
│    │        │山北路一段、商│      │一個），總毛重一八五│分證、偽│
│    │        │工路口之Ｔ５－│      │‧三０公克，總淨重一│造之千元│
│    │        │三八六０號車上│      │八０‧六八公克，鑑後│紙幣五張│
│    │        │同右鎮○○街八│      │餘重一八０‧二公克，│（以上係│
│    │        │十五巷三十三號│      │鑑驗通知書詳原審上重│在車上查│
│    │        │二樓          │      │訴卷(二)第一一七、一一│獲）、偽│
│    │        │（甲○○住處）│      │八頁，以上碗裝安非他│造之千元│
│    │        │              │      │命在甲○○住處查獲，│紙幣十五│
│    │        │              │      │其餘安非他命在車上查│張、支票│
│    │        │              │      │獲。又以上九包安非他│三張（以│
│    │        │              │      │命均已經另案沒收銷燬│上係在住│
│    │        │              │      │，不再諭知沒收銷燬。│處查獲）│
│    │        │              │      │                    │。      │


司法院資訊處製作；財團法人民間司法改革基金會備份。
